臺灣桃園地方法院刑事判決　　　　　　　 94年度訴字第300號
公　訴　人　臺灣桃園地方法院檢察署檢察官
被　　　告　丙○○
　　　　　　　　　　　一弄二十.
指定辯護人　本院公設辯護人己○○
上列被告因贓物等案件，經檢察官提起公訴（93年度偵字第1374
0 號、第19448 號），本院判決如下：
    主  文
丙○○收受贓物，累犯，處有期徒刑肆月，如易科罰金，以佰
元折算壹日。又收受贓物，累犯，處有期徒刑伍月，如易科罰金
，以佰元折算壹日。應執行有期徒刑捌月，如易科罰金，以
佰元折算壹日。
    事  實
一、丙○○前曾於民國89年間因偽造文書案件，經本院以89年度
    易字第2148號判決判處有期徒刑4 月確定。又於90年間因偽
    造文書案件，經本院以90年度訴字第1517號判決判處有期徒
    刑5 月確定。再於90年間因竊盜案件，經本院以89年度易字
    第3038號判決判處有期徒刑8 月確定。上開3 罪嗣並經本院
    以91年度聲字第1977號裁定定應執行刑為有期徒刑1 年3 月
    確定，入監執行至91年12月3 日假釋並交付保護管束，於91
    年12月14日保護管束期滿，假釋未經撤銷，視為執行完畢，
    仍不知悔改。其明知真實年籍不詳綽號「阿國」之成年男子
    所持有，如附表所示之5 張支票來路不明，均屬贓物（上開
    5 張支票均係乙○○所有，於92年5 月18日上午7 時許，在
    桃園縣中壢市○○路與龍德街口，連同KF-3251 號自用小客
    車，遭不詳之人所竊），竟仍基於收受贓物之犯意，於92年
    10月間某日，在桃園縣大溪鎮○○○○路旁之「大聯盟保齡
    球館」內，向「阿國」收受上揭5 張支票後，於92年12月間
    某日，將支票交予不知情之庚○○，以清償其先前積欠董某
    之修車費用。庚○○在取得上開5 張支票後，又將之分別轉
    讓予不知情之池清風、張錦綸、楊廖麗勤、紀進村及翰揚水
    箱企業有限公司（池清風等人持有、提示支票之情形，詳如
    附表所載）。嗣池清風、張錦綸等5 人提示上揭支票結果，
    因乙○○已向銀行掛失止付，而分別遭臺灣票據交換所桃園
    縣分所退票，並報警處理，始循線查獲上情。
二、丙○○又另行起意，明知懸掛其所有之3U-2462 號車牌，現
    實由甲○○持有之3A-6375 號自用小客車來路不明，係屬贓
    物（上開自用小客車原為王雯稜所有，於93年6 月4 日晚間
    11時許，在桃園縣龍潭鄉○○路190 號前，遭甲○○所竊）
    ，仍基於收受贓物之犯意，於93年6 月20日，在其位於桃園
    縣中壢市○○路246 巷11 弄22 號之住處，向甲○○收受上
    開贓車。嗣於93年8 月3 日下午1 時許，為警持搜索票至其
    上揭住處查獲上開贓車。而發覺上情。
三、案經桃園縣警察局中壢分局、臺北市政府警察局刑事警察大
    隊分別移送臺灣桃園地方法院檢察署檢察官偵查起訴。
    理  由
一、訊據被告丙○○於本院最後1 次審理時，坦承上揭2 次收受
    贓物之犯行不諱（本院94年8 月17日筆錄），且查：
（一）被告於92年10月間某日，在明知為贓物之情形下，向「阿
      國」收取附表所示之5 張支票後，於92年12月間某日，將
      上揭5 張支票交予不知情之庚○○，以清償其先前積欠董
      某之修車費用，嗣並由庚○○將支票分別轉手予不知情之
      池清風、張錦綸、楊廖麗勤、紀進村及翰揚水箱企業有限
      公司，之後池清風等人分別提示上開支票，均遭退票後，
      始經警循線查獲被告等事實，業經被告於本院審理時坦承
      屬實（本院94年8 月17日筆錄），核與證人庚○○於本院
      審理時證述其在向被告收受如附表所示之5 張支票後，又
      分別轉讓予池清風使用之情節相符（本院94年4 月6 日筆
      錄），與證人池清風、張錦綸、楊廖麗勤、紀進村分別在
      警詢中指述其等於收受庚○○所交付如附表所示之支票後
      ，屆期提示，而遭臺灣票據交換所桃園縣分所以已經掛失
      止付為由，予以退票等情節，亦屬相符（依序見19448 號
      偵查卷第39頁、第37頁、第36頁、第38頁，池清風等4人
      之警詢筆錄，均經被告同意引用為證據）。又附表所示之
      5 張支票均係乙○○所有，而於92年5 月18日上午7 時許
      ，在桃園縣中壢市○○路、龍德街口，連同KF-3251 號自
      用小客車一併遭竊之事實，亦經乙○○於警詢中指述綦詳
      （同上偵查卷第33頁，已經被告同意引用為證據），確係
      贓物無誤。此外，復有附表所示之5 張支票影本及其退票
      理由單、掛失止付票據提示人資料查報表、票據掛失止付
      通知書、遺失票據申報書附卷可稽（同上偵查卷第41 頁
      至第52頁）。足徵被告上揭自白屬實，可以採信。
（二）被告於93年6 月20日，在知情為贓物之情形下，向甲○○
      收受其上懸掛被告提供之3U- 2462號車牌，而由甲○○現
      實持有之3A- 6375號贓車，而為警查獲等事實，業經被告
      於本院審理時自承屬實（本院94年8 月17日筆錄），核與
      證人甲○○在警詢、本院審理時證述其在竊得上開贓車後
      ，交予被告使用之情節相符（93年度偵字第13740 號卷第
      53頁、本院94年4 月6 日筆錄，甲○○之警詢筆錄，業經
      被告同意引用為證據）。又3A-6375 號自用小客車原係王
      雯稜所有，而於93年6 月4 日晚間11時許，在桃園縣龍潭
      鄉○○路190 號前失竊之事實，亦經王雯稜於警詢中陳明
      在卷（同上偵查卷第47頁，王雯稜之警詢筆錄，業經被告
      同意引用為證據），並有贓物領據、車輛協尋尋獲證明單
      、車輛竊盜資料個別查詢報表各1 份附卷可稽（同上偵查
      卷第49頁、第50頁、第37頁），確為贓物無誤。足徵被告
      前揭自白屬實，可以採信。
（三）至被告在本院審理時雖曾辯稱：支票是伊弟弟丁○○的，
      非伊所有，而伊向甲○○拿到3A-6375 號贓車的鑰匙後，
      沒有開過云云（本院94年3 月4 日筆錄），而證人甲○○
      亦到庭附和稱：伊將車子交給丙○○時，沒有告訴他是贓
      車云云（本院94年4 月6 日筆錄）。惟與上揭事證不符，
      且查，證人丁○○到庭否認其事，證人庚○○、戊○○亦
      均到庭證稱略以：支票是丙○○拿出來的等語（以上均見
      本院94年4 月6 日筆錄），顯見被告所辯：伊並未收受本
      件5 張支票云云，係卸責之詞並不足採。再者，被告既向
      甲○○取得3A-6375 號贓車之鑰匙，該贓車即已移屬被告
      實力支配之下，為其持有無疑。而上開贓車既懸掛被告所
      有之3U-2462 號車牌，又無行照，甚且原先之3A-6375 號
      車牌即遺留在車內駕駛座下，此觀卷附查獲贓車照片自明
      （93年度偵字第13740 號卷第16頁），由常情而言，足見
      該車來路不明，被告以中古車買賣為業（同上偵查卷第5
      頁），對此更無不能發覺之理。是故，甲○○縱未告知被
      告該車為贓車，亦不足作為有利於被告之認定。綜上，被
      告所辯均無可採。
（四）綜上，被告2 次收受贓物之犯行均堪認定，應依法論科。
二、核被告丙○○先後向人收受支票、贓車之所為，均係犯刑法
    第349 條第1 項之收受贓物罪。被告前有如事實欄所示之科
    刑及執行情形，有其臺灣高等法院被告前案紀錄表附卷可稽
    ，其於前案有期徒刑執行完畢後，5 年內再犯本件有期徒刑
    以上刑之罪，為累犯，依刑法第47條規定加重其刑。被告2
    次收受贓物，雖係犯構成要件相同之罪，惟其收受贓物之時
    間，分別在92年10月、93年6 月，前後相隔半年餘，況被告
    平日非以收贓為業，其在92年10月間收贓時，無從預見日後
    尚有另向他人收贓之可能，自非基於概括犯意，而反覆為相
    同行為之連續犯，而係分別起意，應分論併罰，檢察官認應
    論以連續犯云云，尚有未洽，附此敘明。爰審酌被告向人收
    受贓物，增加失主尋回贓物之困難，其收受之贓物中，5 張
    失竊支票之面額合計約新臺幣（下同）6 萬餘元，贓車亦有
    約25萬元之價值（見93年度偵字第13740 號卷第47頁王雯稜
    警詢筆錄），對被害人造成之損害非輕，原不宜寬縱，惟念
    被告終能坦承全部犯行，尚知悔悟等一切情狀，分別量處如
    主文所示之刑，並定其應執行刑，及均諭知易科罰金之折算
    標準，以示懲儆。
三、公訴意旨另以：被告丙○○於92年10月間某日，向「阿國」
    收受如附表所示之5 張支票，因積欠其妹婿庚○○修車款，
    遂基於偽造有價證券之犯意，在其上分別填具如附表所示之
    金額後，交予庚○○作為清償上揭債務之用。嗣因庚○○將
    支票再轉手予池清風等人，經池清風等人提示上揭支票，遭
    退票後始發覺上情。因認被告此部分所為，另涉有刑法第
    201 條第1 項之偽造有價證券罪嫌云云。經查，公訴意旨認
    被告涉有上揭偽造有價證券罪嫌，無非係以證人乙○○、庚○○之指述、附表所示之5 張支票及其退票理由單等件，為
    其論據。然查：(1)被告始終堅決否認在附表之5 張支票上填
    寫票面金額及日期，辯稱：伊拿到支票時，就已經是寫好的
    等語（本院94年3 月4 日筆錄），而證人庚○○到庭證稱：
    丙○○將票拿給我時，票面上的金額、日期都已經填寫好了
    等語（本院94年4 月6 日筆錄），亦未指述被告有填寫支票
    金額或日期之情事。(2)證人乙○○指稱：伊遺失的都是空白
    支票等語（93年度偵字第19448 號卷第34頁），參酌證人庚○○上揭證詞，固足認定附表之5 張支票在乙○○失竊後，
    確遭人在其上偽填金額、日期後，由被告交予庚○○，予以
    行使等事實。然上揭支票均係被告接手之贓物，此如前述，
    則被告在收受支票時，該5 張支票已經他人填寫金額、日期
    完成，並非不合理。是故，單憑上揭事實，並無法遽行推論
    上開5 張支票必為被告所填寫，又或被告知情該5 張支票係
    他人偽造，而仍持以行使等情，應甚明顯。(3)又附表之5 張
    支票中，僅編號4 之支票上票面金額及發票日期欄處，有手
    寫之「壹萬捌仟伍佰元整」國字及「93」、「2 」、「29」
    等阿拉伯數字，其餘4 張支票上均僅有發票日期為手寫之阿
    拉伯數字，至面額則係蓋用數字章戳，非手寫字體。而本院
    命被告當庭以國字及阿拉伯數字分別自1 書寫至10，另書寫
    「千萬不妥」、「整潔」等字樣（本院94年3 月30日筆錄後
    ，未編頁），與上開支票上留存之字跡，以肉眼比對結果，
    二者字跡顯不相符。(4)是依現有證據，尚難認定被告涉有此
    部分偽造有價證券之犯行。惟公訴意旨認被告此部分犯罪事
    實，與上開收受支票已經論罪科刑部分之事實間，有牽連犯
    之裁判上1 罪關係，爰不另為無罪之諭知。
據上論斷，應依刑事訴訟法第299 條第1 項前段，刑法第349 條
第1 項、第47條、第41條第1 項前段、第2 項、第51條第5 款，
罰金罰鍰提高標準條例第1 條前段、第2 條，判決如主文。
本案經檢察官簡志祥到庭執行職務。
中　　華　　民　　國　　94　　年　　8 　　月　　31　　日
                  刑事第八庭  審判長法　官　 曾家貽
                                    法  官   袁雪華
                                    法  官   陳彥宏
以上正本證明與原本無異。
如不服本判決，應於送達後10日內，向本院提出上訴狀。
                                    書記官　翁其良
中　　華　　民　　國　　94　　年　　8 　　月　　31　　日
論罪法條：刑法第349條第1項
中華民國刑法第349條
收受贓物者，處三年以下有期徒刑、拘役或五百元以下罰金。
搬運、寄藏、故買贓物或為牙保者，處五年以下有期徒刑、拘役
或科或併科一千元以下罰金。
因贓物變得之財物，以贓物論。
        附表（94訴字第300號）
┌──┬────┬────┬──────┬───────┬─────┐
│編號│發票日  │付款人  │ 票號       │面額（新台幣）│提示人    │
├──┼────┼────┼──────┼───────┼─────┤
│1   │93.2.5  │新竹國際│AA0000000號 │12400元       │池清風    │
│    │        │商業銀行│            │              │          │
├──┼────┼────┼──────┼───────┼─────┤
│2   │93.2.28 │  同上  │AA0000000號 │15000元       │張錦綸    │
├──┼────┼────┼──────┼───────┼─────┤
│3   │93.3.15 │  同上  │AA0000000號 │11000元       │楊廖麗勤  │
├──┼────┼────┼──────┼───────┼─────┤
│4   │93.2.29 │  同上  │AA0000000號 │18500元       │紀進村    │
├──┼────┼────┼──────┼───────┼─────┤
│5   │93.2.25 │  同上  │AA0000000號 │9500元        │翰揚水箱企│
│    │        │        │            │              │業有限公司│
└──┴────┴────┴──────┴───────┴─────┘
